臺灣彰化地方法院刑事判決　　　　　　　 96年度訴字第911號
公　訴　人　　臺灣彰化地方法院檢察署檢察官
被　　　告　　乙○○
指定辯護人
本　　　院
公設辯護人　　甲○○
上列被告因強盜案件，經檢察官提起公訴（96年度偵字第3281號
、第3848號），本院判決如下：
    主  文
乙○○犯強盜罪，處有期徒刑伍年肆月。又犯竊盜罪，處有期徒
刑參月，減為有期徒刑壹月又拾伍日。又犯竊盜罪，處有期徒刑
參月，減為有期徒刑壹月又拾伍日。應執行有期徒刑伍年伍月。
    事  實
一、乙○○因缺錢花用，竟意圖為自己不法所有，於民國九十六
    年四月五日十四時三十分許，騎車牌號碼Ｊ七Ｌ—六一六號
    重型機車至彰化縣田尾鄉○○村○○路○段四七七號丁○○
    經營之檳榔攤內，向店員丙○○喝令「搶劫」，並以手壓住
    丙○○雙手之強暴方式，至使丙○○不能抗拒，而強取店內
    現金新臺幣（下同）三百元得手，乙○○步出店外準備騎車
    逃逸之際，因丙○○大聲呼救，丁○○見狀乃與乙○○在店
    外扭打，丙○○嗣趁隙取回上開三百元，乙○○則趁亂逃逸
    。
二、又乙○○因缺錢花用，另行起意，意圖為自己不法之所有，
    於九十六年四月二十一日十時許，在彰化縣田尾鄉○○村○○路五十三號蕭采笑經營之雜貨店內，未經蕭采笑同意，徒
    手竊取蕭采笑所有之檳榔一包（十顆價值五十元）得手。又
    另行起意，意圖為自己不法之所有，於同日十二時三十分許
    ，未經蕭采笑同意，徒手竊取蕭采笑所有之長壽菸一包（價
    值四十元）得手。
三、案經被害人丙○○、蕭采笑訴由彰化縣警察局北斗分局報告
    臺灣彰化地方法院檢察署檢察官偵查起訴。
    理  由
一、訊據被告乙○○對其上開犯行均坦承不諱。其指定辯護人則
    為其辯護稱：被告以單手按住證人丙○○雙手之行為，客觀
    尚難謂已達使人不能抗拒或顯難抗拒之程度，證人丙○○因
    係突然受到驚嚇主觀上未思及抗拒，較合乎常理；且被告搶
    得之三百元是否已置於其實力支配之下，亦容有疑義，請依
    刑法第五十七條審酌被告犯後態度、所得適當量刑等語。
二、查被告乙○○對於如事實欄所載之強盜、竊盜犯行，均坦承
    不諱。核與證人丙○○、丁○○、蕭采笑證述之情節相符。
    此外復有彰化縣警察局北斗分局扣押筆錄、扣押物品收據、
    贓物認領保管單二張、監視器翻拍照片四張、現場照片四張
    、車牌號碼：Ｊ七Ｌ—六一六號車籍查詢畫面、診斷證明書
    等附卷可稽。指定辯護人雖為被告以上辭置辯。惟本院審酌
    被告強盜財物之過程，業據證人丙○○於本院審理時證稱：
    （問：被告壓住你的手時，你的反應？）「我沒辦法做出任
    何反應」；（問：你有無試著用櫃臺上面工具？）「沒有，
    因為拿不到。因為我不能起來。因為被告壓著我不能起來，
    而且距離也拿不到」；（問：當被告用兩隻手或一隻手壓住
    你的手時，你有無辦法掙脫？）「剛開始沒有辦法，因為他
    用兩隻手我沒有力氣把他撥開，而且被告是站著我是坐著，
    被告的力道壓住我，我沒有辦法起來」等語（見本院卷第三
    十五頁、第三十八頁），衡諸被告與證人丙○○間體型差異
    ，及其係以站姿而用手壓制當時呈坐姿之證人丙○○，所施
    強暴手段顯已達至使證人丙○○不能抗拒之程度無疑；又被
    告係自抽屜內取得現金三百元後，壓住證人丙○○的手才放
    掉，其轉身要從前門逃逸，證人丁○○始衝出與其扭打等情
    ，業據其於本院審理時自承在卷（見本院卷第三十九頁），
    該現金三百元即已置於被告實力支配之下，其嗣後遭證人丁○○扭打，並由證人丙○○取回上開三百元，並不影響其強
    盜既遂之認定。綜上，指定辯護人所辯上情，並不足為被告
    有利之認定，本案事證明確，應依法論科。
三、核被告所為，係犯刑法第三百二十八條第一項之強盜罪及第
    三百二十條第一項之竊盜罪。爰審酌被告犯罪之動機、方法
    、手段、品行、智識程度，暨犯後均坦承犯行、態度良好等
    一切情狀，分別量處如主文所示之刑。被告如事實欄所載兩
    次竊盜犯行之犯罪時間均在九十六年四月二十四日以前，合
    於減刑條件，爰依中華民國九十六年罪犯減刑條例第二條第
    一項第三款、第七條規定，均減為有期徒刑一月十五日，並
    依同條例第十一條規定，與不應減刑之強盜罪部分宣告刑，
    適用刑法第五十一條定其應執行之刑。
據上論斷，應依刑事訴訟法第二百九十九條第一項前段，刑法第
三百二十條第一項、第三百二十八條第一項、第五十一條第五款
，中華民國九十六年罪犯減刑條例第二條第一項第三款、第七條
、第十一條，判決如主文。
本件經檢察官高如應到庭執行職務。
中　　華　　民　　國　　96　　年　　8 　　月　　28　　日
          刑事第七庭              審判長法官   李進清
                                        法官   紀佳良
                                        法官   王昌鑫
以上正本證明與原本無異。
如不服本判決，應於判決送達後10日內，向本院提出上訴書狀，
上訴書狀應「敘述具體上訴理由」，並按他造當事人之人數附繕
本。「切勿逕送上級法院」。
告訴人或被害人對於判決如有不服具備理由請求檢察官上訴者，
其上訴期間之計算係以檢察官收受判決正本之日期為準。
中　　華　　民　　國　　96　　年　　8 　　月　　30　　日
                                      書記官  陳文俊
附錄本案論罪科刑法條全文：
中華民國刑法第320條
（普通竊盜罪、竊佔罪）
意圖為自己或第三人不法之所有，而竊取他人之動產者，為竊盜
罪，處 5 年以下有期徒刑、拘役或 5 百元以下罰金。
意圖為自己或第三人不法之利益，而竊佔他人之不動產者，依前
項之規定處斷。
前二項之未遂犯罰之。
中華民國刑法第328條
（普通強盜罪）
意圖為自己或第三人不法之所有，以強暴、脅迫、藥劑、催眠術
或他法，至使不能抗拒，而取他人之物或使其交付者，為強盜罪
，處5 年以上有期徒刑。
以前項方法得財產上不法之利益或使第三人得之者，亦同。
犯強盜罪因而致人於死者，處死刑、無期徒刑或 10 年以上有期
徒刑；致重傷者，處無期徒刑或 7 年以上有期徒刑。
第 1 項及第 2 項之未遂犯罰之。
預備犯強盜罪者，處 1 年以下有期徒刑、拘役或 3 千元以下罰
金。
